【裁判字號】    95,易,637
【裁判日期】    951207
【裁判案由】    詐欺
【裁判全文】
臺灣屏東地方法院刑事判決               95年度易字第637號
公  訴  人  臺灣屏東地方法院檢察署檢察官
被      告  丙○○
                    現於臺灣屏東監獄竹田分監
以上被告因詐欺案件，經檢察官提起公訴（95年度偵字第3455號
）及移送併辦（95年度偵字第5889號），被告於準備程序進行中
就被訴事實為有罪之陳述，由本院合議庭裁定以簡式審判程序審
理，判決如下：
    主  文
丙○○連續意圖為自己不法之所有，以詐術使人將本人之物交付
，累犯，處有期徒刑柒月。
    事  實
一、丙○○前因詐欺案件，經本院於民國94年1 月31日以93簡上
    字第156 號判決判處有期徒刑5 月，如易科罰金以銀元300
    元折算一日確定，甫於94年10月27日因徒刑執行完畢出監。
    詎其猶不知悔改，基於意圖為自己不法所有之概括犯意，連
    續為下列詐欺取財之犯行：
  (一)於95年3 月3 日上午10時15分許，明知其無意移轉網路線上
    遊戲「古惑人生」之虛擬寶物，竟連線上網至網路線上遊戲
    「古惑人生」中，以暱稱「雅婷小妹A 」向上網連線遊戲之
    乙○○佯稱願以新臺幣（下同）4000元之價格，出售虛擬寶
    物，致乙○○因此陷於錯誤，於95年3 月3 日上午10時25分
    許，在臺南縣永康市○○路452 號中國信託商業銀行內，以
    提款機轉帳方式匯款4000元至丙○○所指定之中華郵政帳號
    00000000000000號之帳戶，該帳戶係不知情之覲明智於中華
    郵政所開立，而由不知情之其兄覲明正提供予丙○○使用。
    嗣丙○○遲未依約移轉虛擬裝備道具，乙○○至此發現受騙
    ，始報警循線查獲上情。
  (二)於95年3 月23日上午9 時許，明知其無意移轉線上遊戲之虛
    擬裝備道具，竟連線上網至網路線上遊戲「古惑人生」中，
    於該遊戲中以暱稱「楓之緣滴婆」向遊戲內暱稱「冰嵐公子
    」之甲○○佯稱願以新臺幣6000元之價格，出售虛擬裝備道
    具「蠍殺＋4 、女費下＋4 」各乙件，雙方並以電話約定當
    面交易，致甲○○因此陷於錯誤，於95年3 月23日上午11時
    30分許，至屏東縣萬巒鄉○○路與復興路口處，將上開價金
    交付予丙○○，嗣丙○○於取款後隨即藉故逃離現場而未依
    約移轉虛擬寶物，甲○○隨即發現受騙，報警循線查獲上情
    。
二、案經屏東縣警察局內埔分局報告臺灣屏東地方法院檢察署檢
    察官偵查起訴，並經台南縣警察局永康分局報告臺灣屏東地
    方法院檢察署檢察官偵查後移送併辦。
    理  由
一、本件被告丙○○所犯係死刑、無期徒刑、最輕本刑為3 年以
    上有期徒刑以外之罪，其於本院準備程序中就被訴事實為有
    罪之陳述，經法官告知被告簡式審判程序之旨，並聽取公訴
    人、被告之意見後，由本院合議庭依刑事訴訟法第273 條之
    1 第1 項規定，裁定由受命法官獨任進行簡式審判程序，先
    予敘明。
二、經查，前揭犯罪事實，業據被告丙○○於偵查中及本院審理
    中坦承不諱，核與被害人甲○○、乙○○指訴之情節相符，
    且經覲明正之證述明確，並有遊戲畫面擷取照片2 幀、電話
    通聯記、轉帳匯款明細表、郵局帳號之開戶基本資料及交易
    明細表各乙份在卷可稽，足見被告之自白與事實相符，其犯
    行應堪認定。
三、查被告丙○○行為後，刑法業經修正，並於94年2 月2 日公
    布，於95年7 月1 日施行。依修正後刑法第2 條第1 項規定
    ，本件應比較新舊法，茲將比較新舊法之情形分述如下：
  (一)刑法第339 條第1 項詐欺取財罪，法定刑得科或併科銀元10
    00元以下罰金，據修正後刑法施行法增訂第1 條之1 ：「中
    華民國94年1 月7 日刑法修正施行後，刑法分則編所定罰金
    之貨幣單位為新臺幣。94年1 月7 日刑法修正時，刑法分則
    編未修正之條文定有罰金者，自94年1 月7 日刑法修正施行
    後，就其所定數額提高為30倍。但72年6 月26日至94年1 月
    7 日新增或修正之條文，就其所定數額提高為3 倍」及刑法
    第33條第5 款修正為：「主刑之種類如下：五、罰金：新臺
    幣1000元以上，以百元計算之」等規定，是依修正後之法律
    ，刑法第339條第1項詐欺取財罪所得科處之罰金刑最高為新
    臺幣30,000元、最低為新臺幣1000元；然依被告行為時之刑
    罰法律，即罰金罰鍰提高標準條例第1 條前段規定之提高倍
    數10倍及刑法第33條第5 款規定之罰金最低額1 元計算，該
    罪之罰金刑最高為銀元10,000元，最低額為銀元1 元，若換
    算為新臺幣，最高額雖與新法同為新臺幣30,000元，然最低
    額僅為新臺幣3 元。因此，比較上述修正前、後之刑罰法律
    ，自以被告行為時關於科處罰金刑之法律較有利於被告。
  (二)修正前刑法第56條連續犯之規定，於修正後業已刪除，本件
    被告丙○○先後兩次詐欺取財犯行，如依新法均應分論併罰
    ，而不得再依舊法關於連續犯之規定論以一罪並加重其刑至
    二分之一，被告以意圖為自己不法所有之概括犯意，連續詐
    欺犯行，依舊法應成立詐欺取財罪之連續犯，適用新法並無
    較有利於被告。
  (三)關於累犯之規定，修正前刑法第47條規定「受有期徒刑之執
    行完畢，或受無期徒或有期徒刑一部之執行而赦免後，五年
    以內再犯有期徒刑以上之罪者，為累犯，加重本刑至二分之
    一」，而修正後之刑法第47條第1 項則規定「受徒刑之執行
    完畢，或一部之執行而赦免後，五年以內故意再犯有期徒刑
    以上之罪者，為累犯，加重本刑至二分之一」，被告丙○○
    於本案係故意犯罪，無論適用新法或舊法，均應論以累犯，
    故比較新舊法之結果，舊法對於被告並無不利。
  (四)綜合上述各條文修正前、後之比較，揆諸修正後刑法第2條
    第1 項規定之「從舊、從輕」原則，以修正前之刑法相關規
    定及罰金罰鍰提高標準條例第1 條前段、修正前同條例第2
    條規定對於被告較為有利，自應適用修正前之相關規定予以
    論處。
四、核被告丙○○所為，均係犯修正前刑法第339 條第1 項詐欺
    取財罪。被告2 次詐欺取財行為，時間緊接、手法相同，所
    犯基本構成要件亦相同，顯係出於概括犯意為之，為連續犯
    ，以詐欺取財一罪論。又被告前因詐欺案件，經本院於94年
    1 月31日以93簡上字第156 號判決判處有期徒刑5 月，如易
    科罰金以銀元300 元折算一日確定，甫於94年10月27日因徒
    刑執行完畢出監，有臺灣高等法院被告前案紀錄表可稽，其
    於五年內再犯本案有期徒刑以上之罪，為累犯，應依修正前
    刑法第47條加重其刑。爰審酌被告正值青壯年，不思循正當
    方式賺取所需，好逸惡勞，先後兩次詐取他人財物，且有詐
    欺取財之犯罪前科，有臺灣高等法院被告前案紀錄表可稽，
    其惡性非輕，惟犯後坦承犯行，犯後態度良好等一切情狀，
    量處如主文所示之刑，以資懲儆。
據上論斷，應依刑事訴訟法第273 條之1 、第299 條第1 項前段
，刑法第2 條第1 項前段、修正前刑法第56條、第339 條第1項
、第47條，罰金罰鍰提高標準條例第1 條前段，判決如主文。
本案經檢察官靳隆坤到庭執行職務。
中    華    民    國    95    年    12    月    7     日
                  刑事第四庭    法  官  王炳人
以上正本證明與原本無異。
如不服本判決應於收受本判決送達後十日內向本院提出上訴書狀
，其未敘述上訴理由者，並得於提起上訴後十日內向本院補提理
由書狀（均須按他造當事人之人數附繕本）「切勿逕送上級法院
」
中    華    民    國    95    年    12    月    8     日
                                書記官  潘豐益
附錄本判決論罪之法條：
刑法第339條第1項
意圖為自己或他人不法之所有，以詐術使人將本人或第三人之物
交付者，處五年以下有期徒刑、拘役或科或併科一千元以下罰金
。


司法院資訊處製作；財團法人民間司法改革基金會備份。
